# 延迟支付收购款是否要确认财务费用

提问人：arhcpa 时间：2020-02-08 13:35:55
陈老师您好，A公司以股份与现金收购B公司，至年末，仍有部分现金未支付，但财务报表公告日支付完毕，而对方并未因延迟支付收取利息（合同亦未约定要支付利息），如计算利息，会超出报表重要性水平，请问该部分延迟支付的现金是否要计算利息呢？谢谢！

回答人：chenyiwei
建议考虑以下几点：
1 、A与转让方（原股东）之间有无关联方关系？转让方为何会同意A延迟支付收购款且不加收利息？
2 、如果计提利息，则测算的影响金额相对于财务报表整体而言是否重大？
总体上看，如果是非关联方之间的公允安排，或者这部分利息对报表整体影响不重大的，则可以不就延迟支付的期间按市场利率确认利息费用和应付利息。

提问人：arhcpa 时间：2020-02-12 12:47:33
转让方不是关联方，同意的原因主要是由于股份大涨；免除利息金额会超过重要性。

回答人：chenyiwei
如是，鉴于不收利息有合理理由，并不表明交易不公允，故可以不计提利息。